臺灣高雄地方法院刑事判決　　　　　　 94年度交訴字第115號
公　訴　人　臺灣高雄地方法院檢察署檢察官
被　　　告　甲○○
上列被告因公共危險案件，經檢察官聲請簡易判決處刑（94年度
偵字第6045號），本院判決如下：
    主  文
甲○○駕駛動力交通工具肇事，致人受傷而逃逸，處有期徒刑陸
月，如易科罰金，以佰元折算壹日。
    事  實
一、甲○○於92年6 月1 日晚間，在飲酒後，已達不能安全駕駛
    動力交通工具程度（但仍未達心神喪失或精神耗弱程度），
　  仍駕駛車號D7—1050號自用小客車，沿高雄縣茄萣鄉○○路
    北往南方向行駛，行至仁愛路嘉和高幹11號電桿前，其本應
    注意汽車駕駛人駕駛汽車，應遵守道路交通標誌、標線、號
    誌之指示，且依當時天候雨、夜間有照明、路面無缺陷、無
    障礙物、視距良好、竟疏未注意遵守道路交通標線之指示，
    逆向斜切駛入對向南往北方向之慢車道，適有丙○○、乙○○分別騎乘之車號OWT —751 、VZY —783 號機車沿仁愛路
    慢車道由南向北行駛，見甲○○之自小貨車逆向迎面而來，
    閃避不及，甲○○之自用小客車撞擊丙○○、乙○○之車號
    OWT —751 、VZY —783 號機車前車頭，致丙○○、乙○○
    人車倒地，丙○○受有雙側服骨骨折、骨盆骨折、左側臏骨
    骨折、左側臏骨骨折、右側遠端橈骨骨折之傷害，乙○○受
    有上唇撕裂傷、右手大姆指遠端指斷裂、雙下肢挫傷之傷害
    （甲○○服用酒類不能安全駕駛動力交通工具而駕駛及過失
    傷害部分，業經本院於92年7 月28日以92年度交簡字第1644
    號分別判處拘役59日、有期徒刑4 月確定，於93年3 月25日
    易科罰金執行完畢）。而甲○○明知駕駛上開動力交通工具
    肇事，已致丙○○、乙○○受傷，非但未對戴麗香施以必要
    之救助，亦未報警留待現場處理，即另行起意駕駛上開自用
    小客車逃逸離開現場，而將上開自用小客車駛回仁愛路北向
    南外向車道，然因其自用小客車車禍受損，行至距肇事地點
    98 公 尺處即停止熄火，適有路人邱仁傑因目睹車禍發生情
    形之路人許玉琴之指證，而前往追回甲○○，見甲○○仍不
    斷轉動鑰匙欲啟動自用小客車，乃阻止甲○○離去，並報警
    處理，因而查獲。
二、案經丙○○訴由臺灣高雄地方法院檢察署檢察官偵查聲請簡
    易判決處刑，經本院認為不宜改依通常程序審理。
    理  由
一、按被告以外之人於審判外向法官所為之陳述，得為證據，刑
    事訴訟法第159 條之1 第1 項定有明文，本件證人許玉琴、
    邱人傑、曹榮澤、丙○○向法官所為之供述，在其等任意陳
    述之信用性無疑之情況下，其證述依法自具有證據能力。再
    按被告以外之人於偵查中向檢察官所為陳述，除顯有不可信
    之情況者外，得為證據，刑事訴訟法第159 條之1 第2 項定
    有明文。本件證人許玉琴、邱人傑、曹榮澤於檢察官偵查中
    為之陳述，並無顯不可信之情況，依上說明，其等於偵查中
    之證言自均具有證據能力。
二、訊據被告甲○○固不否認其於前開時、地酒後達不能安全駕
    駛程度而仍駕駛車輛，及因逆向行駛之過失致丙○○、乙○○受有上開傷害，及於肇事後其駕駛車輛駛離肇事現場至距
    肇事現場98公尺處始為路人邱仁傑追回等事實，惟矢口否認
    有何肇事逃逸犯行，辯稱：「我當時意識不清，且肇事後車
    輛是順勢滑行，並非故意肇事逃逸」云云。然查：
  (一)上開被告駕駛動力交通工具肇事，致人受傷而逃逸之事實，
    業據證人丙○○證述：「我是沿著仁愛路由南向北行駛在慢
    車道上，突然看見一輛車迎面撞過來，我被撞到後受傷倒在
    地上，過了約兩分鐘有路人來問我說怎麼了，…當來我在現
    場等救護車，後來有人（即被告）被人抓回來，被告還問你
    抓我幹嘛…」等語（見本院簡字卷第24頁）；並經證人許玉
    琴於偵查及本院審理中證述：「我騎機車，突然有一部汽車
    在我後面對我鳴喇叭，之後就逆向迎面撞上對向車道被害人
    丙○○及乙○○的車及另外一部車。撞到後被告沒有停下就
    加速駛離，有路人經過看到就前往追趕被告，被告後來因車
    輛受損才停車。我很肯定被告並無停下車的意思，因在肇事
    現場撞到被害人的車，被告還將車子駛離到原來車道，成為
    順向行駛。後來被告因為車子開不動才會停在路邊。」等語
    ；及證人邱仁傑於偵查及本院審理中證述：「證人曹榮澤騎
    機車載我，經過事發現場時發現被害人丙○○、乙○○機車
    停在路中央。我們聽到證人許玉琴說被告車輛肇事逃逸，就
    前去追趕。我跑過去距離肇事現場約100 公尺被告停車處要
    去抓住被告，證人曹榮澤留在原地打電話報警。我過去抓被
    告時，看到被告一直在轉動鑰匙要發動車輛，但是車子發動
    不了，又一直在打手機。」等語明確（見發查字卷28至30頁
    、本院交簡字卷21、22頁），此外，並有現場照片15幀、肇
    事後警方所繪製之道路交通事故現場圖、道路交通事故調查
    報告表(一)、(二)、本院92年度交簡字第1644號刑事判決在卷可
    資佐證。又告訴人丙○○、被害人乙○○因被告駕車肇事而
    受有前揭之傷害，復有奇美醫學中心、台南市立醫院診斷證
    明書各1 份附卷可稽。
  (二)被告雖辯稱其當時酒後意識不清云云，而被告當時確實有飲
    酒，經檢測發現其呼氣中酒精濃度為每公升0.76毫克，有呼
    氣酒精測試值表1 份在卷可證，然被告當時意識仍相當清楚
    一節，業經證人邱仁傑證述：「我看被告一直轉動車鑰匙，
    打手機，我問被告『你撞到人知不知道』，他說他沒有撞到
    人，被告身上有酒味，但我認為被告的精神狀況還算正常，
    因為他會去打電話處理事情，也能夠跟我們對話，我拉被告
    過去肇事現場，肇事現場有被被告撞到的被害人兩人，被告
    一直說他沒有撞到人。」等語；及證人曹榮澤時證述：「證
    人邱仁傑將被告帶過來肇事現場，我問他說；『被你撞到的
    人正倒在地上你知不知道』，被告就罵三字經，並說『我哪
    有撞到人』，我聞到被告有濃厚酒味，但是被告的精神意志
    還很清楚，可以跟我對話，也沒有文不對題的情況，被告一
    直打電話給別人，他還說他有親友在擔任警察。我問他這樣
    你要怎麼處理，他甚且回說你沒有看到我現在就在處理了。
    」等語明確（本院簡字卷21、22頁）；被告既能與證人曹榮
    澤、邱仁傑正常對答，並尚知打電話找人處理車禍相關事宜
    ，顯然並無意識不清狀況。再被告肇事後駕駛車輛由北向車
    道轉回南向車道，駛離現場，顯是特意駕駛行為，並非車禍
    撞擊後順向滑行，況證人邱仁傑至被告停車處時，被告仍不
    斷轉動鑰匙試圖啟動車輛離去，堪認被告確實意欲肇事逃逸
    ，只是因逃逸至離車禍現場98公尺，因車輛受損而無法繼續
    駛離車輛，被告辯稱其無肇事逃逸之意，亦屬無據。
  (三)綜上，本案事證明確，被告肇事逃逸之犯行，應堪以認定。
三、核被告所為，係犯刑法第185 條之4 之駕駛動力交通工具肇
    事，致人受傷而逃逸罪。審酌被告駕車肇事後，竟未立即下
    車照護被害人丙○○、乙○○，置受傷之被害人丙○○、乙○○於不顧，犯罪情節難認輕微，惟念被告業與告訴人丙○○以新台幣（下同）45萬元達成民事和解，賠償告訴人丙○○之損失，有和解書1 份附卷可證，而被害人乙○○亦未對
    被告肇事逃逸之犯行表示訴追之意，等一切情狀，從輕量處
    如主文所示之刑，並諭知如易科罰金之折算標準。又被告雖
    與告訴人丙○○達成和解，求為自新機會，然被告前因本次
    車禍之過失傷害、服用酒類不能安全駕駛動力交通工具而駕
    駛案件，經本院於92年7 月28日以92年度交簡字第1644號分
    別判處拘役59日、有期徒刑4 月確定，於93年3 月25日易科
    罰金執行完畢，其5 年內受有有期徒刑以上刑之宣告，與刑
    法第74條之緩刑宣告要件不符，是不予緩刑之宣告，併此敘
    明。
據上論斷，應依刑事訴訟法第299 條第1 項前段，刑法第185 條
之4 、第41條第1 項前段，罰金罰鍰提高標準條例第2 條，判決
如主文。
本案經檢察官陳怡利到庭執行職務。
中　　華　　民　　國　　94　　年　　8 　　月　　24　　日
                  刑事第十六庭  審判長法　官  施柏宏
                                      法　官  洪能超
                                      法  官  陳億芳
以上正本證明與原本無異。
如不服本判決，應於收受送達後10日內向本院提出上訴書狀。
中　　華　　民　　國　　94　　年　　8 　　月　　24　　日
　　　　　　　　　　　　　　　        書記官  林國龍
中華民國刑法第185條之4
駕駛動力交通工具肇事，致人死傷而逃逸者，處 6 月以上 5 年
以下有期徒刑。
